臺灣高等法院臺南分院刑事判決　　　　 94年度上訴字第858號
　　上　訴　人
　　即　被　告　甲○○
　　指定辯護人　本院公設辯護人　乙○○
上列上訴人因家暴殺人未遂案件，不服臺灣台南地方法院九十四
年度訴字第一０六號中華民國九十四年七月七日第一審判決（起
訴案號：臺灣台南地方法院檢察署九十四年度偵字第六四三號）
，提起上訴，本院判決如下：
    主  　　文
上訴駁回。
    事  　　實
甲○○與丙○○（民國五十九年六月十日生）係同居之事實上夫
妻關係，二人乃家庭暴力防治法第三條第二款所稱之家庭成員。
緣甲○○於民國九十三年十二月二十九日上午七時五十五分許，
在臺南市○○區○○路二一二號十一樓之三十一室其租屋處，因
認丙○○前一日與舞廳小姐嘻鬧，應向其道歉一事，而與丙○○
發生爭吵，其間丙○○復因對甲○○之質問，感到不耐煩，而以
手肘撥打甲○○，因而致使甲○○愈發氣憤而亟思報復，詎其明
知人體胸部內有心臟、肺臟等重要器官，如以水果刀刺入人體胸
部，將可預見有致人於死之可能，乃其竟仍基於縱發生丙○○死
亡之結果亦不違背其本意之不確定殺人犯意，前往上開住處廚房
，取出其所有之全長二十一公分、刀刃部分長十公分、木質刀柄
部分長十一公分、刀刃最寬處為三公分之水果刀一把，而後持該
水果刀朝躺在臥室床上之丙○○之左胸部，猛刺一刀，因而致丙
○○受有左前胸二×○．五公分穿刺傷及心臟尖處三×○．五公
分穿刺傷之傷害，嗣甲○○見丙○○自行拔出該水果刀後，胸部
一直流血，遂心生不忍，因而出於己意，中止其殺人之不確定犯
意，而以電話召請救護車，欲將丙○○送醫救治，俾防止丙○○
發生死亡之結果，另警方亦於接獲一一九消防局通報知悉上址有
刺殺事件後，派員前往現場處理，甲○○遂於警員協助下，將丙
○○送醫急救，丙○○始因及時送醫及醫療得宜，而能在送抵急
診室時已呈現休克及心包膜腔填塞之情形下，脫離險境，倖免於
難。案經臺南市警察局第四分局於扣得甲○○所有供犯罪用之上
開水果刀後，移送臺灣臺南地方法院檢察署檢察官偵查起訴。
    理  　　由
一、訊據上訴人即被告甲○○對其與被害人丙○○間係同居之事
    實上夫妻關係及其確有於上開時地與被害人丙○○發生爭執
    等事實均坦承不諱，惟矢口否認有何犯行，辯稱：伊拿水果
    刀係要割腕，因丙○○阻止伊割腕，兩人於拉扯間，不知何
    故，上開水果刀遂刺中丙○○，伊並無傷害或殺害丙○○之
    犯意等語；另公設辯護人亦以：本件係因案發前，被害人與
    舞廳小姐嘻戲，並出手毆打被告，被告始失手傷害被害人，
    足見被告於案發時所受之刺激尚屬輕微，且事後被害人亦仍
    與被告繼續交往，實難想像被告會因該細故而萌生殺人之犯
    意，況被告家中廚房，另有較為鋒利之菜刀、長水果刀及魚
    刀各一把，設若被告確有殺人之犯意，衡情自應選擇上開三
    把刀中之一把作為兇器，並朝被害人左胸乳頭心臟位置處下
    手，始符情理，要無持系爭短水果刀朝被害人左胸乳頭下方
    約數公分處下手，且於刺傷被害人一刀後，隨即停手將被害
    人送醫之理，足見被告應無殺害被害人之犯意至明及被告係
    自首，且有接受裁判之意思，本件應有自首之適用等語為被
    告辯護。經查：
  １、上開犯罪事實，業據被告甲○○於迭次訊問中供稱「我是
      於九十三年十二月二十九日七時五十五分許，在台南市○
      ○區○○路二一二號十一樓之三十一自宅臥室內持水果刀
      刺傷我男朋友丙○○的」、「我刺到他的左胸下方部位，
      水果刀平時都是放在廚房流理台內，並不是預先準備的」
      、「我們是為了昨天他到舞廳喝酒的事情雙方鬧彆扭，今
      天他又喝酒直到早上才回來所以我才質問他，雙方進而發
      生口角，他因為我的質問感到不耐煩，我們雙方在床上他
      先以手肘打我十幾下，然後我一時氣不過才跑去廚房拿水
      果刀回房刺他」、「因為我一直質問他昨日為何要在我面
      前與舞廳小姐嘻鬧一事令他無法睡覺，所以他很不耐煩就
      動手打我，只是今天他是第一次打我，然後我才會氣不過
      進而拿刀刺傷他」、「警方現在查扣之刀械就是當時刺傷
      他所用的刀械沒錯」（以上見警詢卷第一頁及第二頁筆錄
      ）、「因為他先打我，我就一氣之下拿水果刀，衝到房間
      ，他當時躺在床上，我就往他的身體左邊直接刺下去，我
      在刺下去之前是知道往他的身體上刺」、「我一進去就跪
      到床上刺下去」、「我只知道往他的身上刺下去，我在刺
      下去之前知道我刺的部位是肚臍以上，頭部以下，並且是
      左邊的位置」、「扣案之水果刀是我所用的凶器」（以上
      見偵訊卷第五頁及第六頁筆錄）、「我只是一時衝動拿刀
      子刺他」、「．．．為了前一天的爭執在吵架，他要睡覺
      ，我要他道歉，他不要，先動手打我，我那時也不知道為
      什麼，就一時衝動拿刀子刺他」（以上見原審卷第九頁及
      第十頁筆錄）等語綦詳，核與被害人丙○○於警詢時證稱
      「當日（二十九日）凌晨，我在外面喝酒返回住處時，因
      為不勝酒力，所以我一進門回房倒頭就睡，當時我女友（
      按即被告）睡在我旁邊，一直問我問題，一直要和我說話
      ，我都沒有理會，直到不耐煩，我就先出手撥打她，後來
      感到胸口刺痛，才知道被她以刀子刺傷」等語之情節相符
      （見偵訊卷第十七頁及第十八頁所附警詢筆錄），此外並
      有現場照片九張及被告所有持以刺傷被害人丙○○之水果
      刀一把扣案可稽，另被害人丙○○確受有左胸穿刺傷、心
      尖破裂等傷害，其中左前胸穿刺傷約二×○．五公分，另
      心臟尖處穿刺傷約三×○．五公分乙節，亦有國立成功大
      學醫學院附設醫院診斷証明書及該院於民國九十四年三月
      十六日以成附醫外字第０九四０００一七八四號函檢附之
      病患診療資料摘錄表各一紙在卷可稽（附於警詢卷第十一
      頁及原審卷第五十七頁與第五十八頁），足証被告確有於
      上開時地持扣案之水果刀刺傷被害人左前胸，因而致被害
      人受有左前胸穿刺傷及心臟尖處穿刺傷之傷害之事實，應
      堪認定。
  ２、雖證人即被害人丙○○於原審審理中附和被告之詞，證稱
      案發之時伊坐在彈簧床上，被告拿刀站在伊身旁，伊以為
      被告要割腕，乃上前搶取被告手中之水果刀，伊因用力過
      猛，遂刺中伊自己，伊於製作警詢筆錄時，因在醫院服藥
      ，致頭腦不清等語（見原審卷卷第一三一頁筆錄），惟查
      證人丙○○上開證述，非但與其於警詢中所為之上開供述
      不符，且與被告於具保停止羈押前所為之上開供述歧異，
      是本院審酌：、證人丙○○於警詢時所為之上開供述，
      經核與被告於具保停止羈押前所為之上開供述相符，足見
      證人丙○○先前於警詢時所為之供述，應非在頭腦不清楚
      之情形下所為之供述至明。證人丙○○於警詢時業已證
      稱「我相信被告是無心的，因為我們彼此感情很好，深愛
      對方，一方面我也有錯，是我先出手撥打她，才會發生這
      種事，希望她能儘快回來」等語（見偵訊卷第十九頁所附
      警詢筆錄），足見其於警詢中尚且知悉為被告求情，益見
      其於警詢中之神智甚為清楚，應無因用藥而神智不清之情
      形。、證人丙○○於原審審理時業已証稱伊於案發之時
      係擔任菸酒業務兼司機之工作，一次可以扛起六箱，每箱
      二十罐六百ＣＣ瓶裝之臺灣啤酒等語（見原審卷第一三三
      頁筆錄），顯見其力氣甚大，與身為女性之被告相較，二
      人之體力差異更應極為懸殊，衡情其欲奪取被告手中之水
      果刀，應非難事，要無力道猛至刺傷自己左胸並深及心尖
      之理等情。足証証人丙○○先前於警詢中為証明犯罪事實
      存否而為必要之陳述，應屬可採，其於事後原審審理時為
      翻異前詞所為之上開供述，應屬事後迴護之詞，應不足採
      。
  ３、按刑法殺人未遂罪與傷害罪之區別，應以加害人有無殺意
      為斷，而所謂殺意係指奪取他人生命之意而言，其認定應
      以行為人行為時之心理意思為準，不能因加害人與被害人
      間並無深仇大恨，即認加害人確無殺人之犯意。又被害人
      所受之傷害程度，固不能據為認定加害人有無殺意之唯一
      標準，惟加害人下手情形如何，於審究犯意方面，仍不失
      為重要參考資料，足見判斷加害人有無殺意，自應審酌案
      發當時情況、加害人有無使用兇器、所使用之兇器之種類
      、下手之輕重及加害之部位等情形以為判斷之參考。是本
      院審酌：、被告甲○○行兇用之水果刀全長二十一公分
      、刀刃部分長十公分、刀刃最寬處三公分、木質刀柄部分
      長十一公分乙節，業經原審於審判期日時當庭勘驗屬實，
      並記明筆錄在卷（見原審卷第一三七頁筆錄）。、被害
      人丙○○身體遭被告刺傷之位置，係位於左胸乳頭正下方
      四公分處等情，亦經原審於審判期日時當庭勘驗屬實，並
      記明筆錄在卷（見原審卷第一三○頁筆錄）。、証人即
      為被害人丙○○開刀治療之醫師羅傳堯於原審審理時業已
      証稱「被害人之傷是心臟穿刺傷，傷口是尖銳的利器所造
      成，被害人送至急診室時，已呈現休克及心包膜腔填塞之
      狀態，因心臟被刺破流出的血，會充滿心包膜腔，會擠壓
      到心臟，使心臟沒有辦法工作，而有致命之危險，我開刀
      時把心包膜腔的血塊清除，然後修補心臟受傷部位，被害
      人的救護時間如果稍微慢點，有可能會休克死亡」等語（
      見原審卷第一三九頁及第一四０頁筆錄），另被害人丙○
      ○因左胸穿刺傷，經送往急診室時，已呈休克及心包腔填
      塞，其左前胸穿刺傷在左乳頭下大約數公分，傷口大小約
      二×○．五公分，手術中發現心臟尖處有三×○．五公分
      之穿刺傷乙節，亦有國立成功大學醫學院附設醫院於民國
      九十四年三月十六日以成附醫外字第０九四０００一七八
      四號函檢附之病患診療資料摘錄表一紙在卷可稽（附於原
      審卷第五十七頁及第五十八頁）。、案發之時，天色已
      亮，案發地點即臥室之窗戶可以透光進來乙節，亦據證人
      丙○○於原審審理時證述明確（見原審卷第一三五頁筆錄
      ），即被告於偵訊時亦供稱「．．．我在刺下去之前知道
      我刺的部位是肚臍以上，頭部以下，並且是左邊的位置」
      等語（見偵訊卷第六頁筆錄），足見被告於行兇之際，對
      其刺入被害人身體之位置係在人體要害之「左胸部」之事
      實，亦知之甚詳。－－－等情，足証扣案之水果刀，刀刃
      部分長達十公分，最寬處為三公分，持之朝人體重要器官
      即心臟、肺臟所在部位即左胸部刺入，當致人於死，此乃
      眾所週知之事，被告係已成年之人，自難諉稱不知，乃其
      竟持上開水果刀朝被害人丙○○之左胸部要害處猛刺，致
      系爭水果刀刀刃部分深入被害人心臟，因而致被害人受有
      左前胸穿刺傷約二×○．五公分及心臟尖處穿刺傷約三×
      ○．五公分之傷害，且於送抵急診室急救時已呈現休克及
      心包膜腔填塞之危急狀態，倖因及時送醫及醫療得宜，始
      免於難，足見其顯有殺人之犯意至明。又被害人與被告間
      之口角糾紛，雖係因男女間情感問題而臨時引發，而非所
      謂深仇大恨，惟被告當時確係因被害人前一日與舞廳小姐
      嘻鬧一事吃醋，而於事隔一日後，仍心生怨懟，因而與被
      告爭吵，足見被告因此事所受之刺激應屬非輕，且面對被
      害人不理不睬，甚而不耐煩地出手撥打被告之態度，亦更
      加激怒被告，被告因而愈發氣憤而亟思報復，以致一時衝
      動而持上開水果刀，猛刺被害人之左胸部，就其動機而言
      ，固難謂其有殺害被害人丙○○之直接故意，惟就被告所
      受刺激及當時被害人係躺在床上，並無任何反抗之舉，而
      被告復在能預見如向毫無防備之被害人之身體要害處猛刺
      ，將有可能造成被害人死亡之結果之情形下，其竟仍執意
      下手，而無猶豫等情觀之，堪認本件縱發生被害人死亡之
      結果，亦在被告可以接受之範圍內而不違背其本意，足証
      被告確有殺害被害人之不確定故意之事實，亦堪認定。
  ４、雖被告辯稱伊案發之時所受之刺激尚屬輕微，且事後被害
      人亦仍與伊繼續交往，實難想像伊會因該細故而萌生殺人
      之犯意，況伊家中廚房，另有較為鋒利之菜刀、長水果刀
      及魚刀各一把，設若伊確有殺人之犯意，衡情自應選擇上
      開三把刀中之一把作為兇器，並朝被害人左胸乳頭心臟位
      置處下手，始符情理，要無持系爭短水果刀朝被害人左胸
      乳頭下方約數公分處下手，且於刺傷被害人一刀後，隨即
      停手將被害人送醫之理，足見伊應無殺害被害人之犯意等
      語，惟查：被告案發之時所受之刺激非輕，其固無殺害被
      害人之直接故意，惟確有殺害被害人之不確定故意乙節，
      已如前述，是其辯稱伊案發之時所受之刺激尚屬輕微，伊
      並無殺人之犯意等語，應屬無據，應不足採。次查：本件
      無論係扣案之水果刀，或係被告家中廚房內之其他三把刀
      ，均極為鋒利，持其中任何一把刀，朝人體要害部位猛刺
      ，均足以致人於死，是自不得以被告所選擇之兇器係較為
      短小之扣案之水果刀，即遽認被告並無殺人之犯意。另一
      般人即使因醫學常識有限，無法得知心臟之確切位置，惟
      亦應知悉心臟係在人體之左胸部，況人體之胸腔內，除心
      臟外，尚有肺臟此一重要器官，衡情無論是哪一種器官受
      到刺傷，均有致人於死之可能，此乃眾所週知之事，被告
      係成年人，自難諉稱不知，乃其竟持扣案之水果刀朝被害
      人左胸部猛刺，則無論其刺中之位置係位於左胸乳頭處或
      左胸乳頭下方約數公分處，其結果均足以預見可能造成被
      害人死亡之結果，乃其竟仍執意下手，足見其確有縱使發
      生被害人死亡之結果亦不違背其本意之殺人之不確定故意
      ，已如前述，是自難因被告未持家中其他較為鋒利之菜刀
      、長水果刀及魚刀朝被害人左胸乳頭心臟位置處下手，即
      遽認其並無殺害被害人之犯意。末查：被告是否具有殺人
      之犯意（包括直接故意及間接故意），經核與被告是否於
      刺傷被害人一刀後，隨即停手將被害人送醫，或被告事後
      是否仍與被害人繼續交往，其間均無必然之關聯，是自難
      因被告於刺傷被害人一刀後，隨即停手將被害人送醫及被
      告事後仍與被害人繼續交往，即遽認被告並無殺害被害人
      之犯意。是依上所述，被告辯稱伊並無殺人之犯意等語，
      要屬卸責之詞，均不足採。
  ５、又最高法院四十五年台上字第八五二號判例所謂「刑法第
      十三條第二項之故意，與第十四條第二項之過失，均以行
      為人對於構成犯罪之事實，預見其發生為要件，惟一則發
      生並不違背其本意，一則確信其不發生，二者均以有構成
      犯罪事實之發生為前提，然後方能本此事實以判斷行為人
      究為故意抑為過失。本件被害人並未發生死亡之事實，原
      判決即謂上訴人有致人於死之預見，又未說明其所預見之
      結果係不違背其本意，抑係確信其不發生，遽以殺人未遂
      論擬，殊屬違法」，其旨意應係指摘原判決未說明加害人
      對致人於死之結果究係不違背其本意，抑或係確信其不發
      生而言，而非認既未發生被害人死亡之結果，即應認加害
      人並無殺人之不確定故意，辯護意旨認依該判例意旨，本
      件既未發生被害人死亡之結果，被告似無殺人之不確定故
      意等語，應屬誤會，併此敘明。
  ６、次按所謂自首係指對於未發覺之罪向有偵查犯罪職權之公
      務員陳明犯罪經過，並接受裁判而言，倘有偵查犯罪權之
      機關人員已知悉犯罪事實，且對其人發生嫌疑，即得謂已
      發覺，而與自首之規定不符。查本件被告打電話召請救護
      車之對象為一一九單位，而該單位所屬人員並非司法警察
      或檢察官等有追訴偵查犯罪權限之公務員，是被告打電話
      召請救護車時，主觀上自難謂有自首之意思，且證人即本
      件查獲警員楊震懋於原審審理時亦證稱「本案是一一九消
      防局轉報勤務指揮中心，當時所接獲之通報內容為上址有
      刺殺案件，並未通報行為人、被害人等資料，直到我到達
      現場，確定屋內沒有其他人後，本能的就質疑被告是行兇
      之人，就在等待救護車的這段期間質問被告，被害人是如
      何受傷的，但被告一直閃爍其詞，沒有正面回答，只是說
      很關心被害人之傷勢，且在等待救護車到現場時，被告的
      反應特別奇怪，因此我懷疑被告就是兇手，算是殺人未遂
      的現行犯，就不讓被告隨著救護車到醫院」等語明確（見
      原審卷第一四一頁至第一四四頁筆錄），足見本件查獲被
      告之經過情形，係警方接獲勤務指揮中心之通報趕往現場
      處理後，發現案發現場除被告及被害人外，並無其他人在
      場，且經由詢問在場被告，被害人受傷之經過，因被告異
      於常情之反應，而得知被告涉有重嫌，是本件係因警方顯
      已知悉犯罪事實及知悉被告涉有重嫌後，始通知被告至警
      局說明，並製作筆錄，其情顯與自首之規定不符，自不得
      因事後製作之報案三聯單其內記載報案人為被告甲○○及
      台南市警察局第四分局刑事案件移送書「所犯法條」欄內
      記載「刑法第六十二條」（見原審卷第五十二頁及偵查卷
      第一頁），即認被告係自首，是被告辯稱本件應有自首之
      適用等語，應不足採。
  ７、又被告雖罹患有精神官能性憂鬱症，惟經原審依職權囑託
      行政院衛生署嘉南療養院就被告於本案行為時之精神狀況
      是否有心神喪失或精神耗弱之情形施以鑑定，經該院綜合
      被告之過去生活史、犯案經過、身體檢查、精神狀態檢查
      與心理衡鑑等情形鑑定結果，認「被告就犯行時之精神狀
      態為：被告之智識能力為正常範圍之中下程度，被告雖自
      述案發當日曾有飲酒，惜無當時之酒測值以為佐證，但所
      言當日之飲酒量並未超出其平日習慣飲用之量，且依犯行
      當時之筆錄記載，被告之言談對答並無混亂不清之情形，
      對事件之陳述與時序之經過均無疏漏，並未發現有意識不
      清之情形，而事後之記憶清楚，並無證據顯示當時有酒後
      暫時失憶（Blackouts）之現象發生，本身亦無特異性體
      質酒精中毒病史（Idiosyncratic　Alcohol Intoxicati
      on），或許酒精確實造成被告在行為自控力上的減弱，但
      其飲酒行為乃完全出於自我意識及控制之下，此外，被告
      雖有精神疾病就醫病史，但以睡眠障礙及憂鬱情緒為主要
      困擾，既往之診斷為精神官能性憂鬱症，本身亦否認曾有
      幻覺或妄想等活性精神症狀干擾之情形，故就整體精神狀
      態評估，被告於犯行當時，對外界事務仍具有知覺、理會
      ，及自由決定意思之能力，理智上的理解與判斷並未喪失
      ，並未達於精神耗弱或心神喪失之程度」等語等情，有行
      政院衛生署嘉南療養院於民國九十四年五月九日以嘉南般
      字第０九四０００二０六四號函檢附之司法精神鑑定報告
      書一件在卷可稽（附於原審卷第一○九頁至第一一三頁）
      ，足見被告於行為時，尚未達心神喪失或精神耗弱之程度
      至明，是本件自無刑法第十九條不罰或減輕其刑之適用，
      附此敘明。
  ８、是綜上所述，被告所辯均屬卸責之責，均不足採，其上開
      犯行，洵堪認定。
二、查被告雖以不確定之殺人犯意，持刀著手殺害被害人丙○○
    ，惟未生死亡之結果，核其所為係犯刑法第二百七十一條第
    二項、第一項之殺人未遂罪。又被告與被害人於案發時係同
    居之事實上夫妻關係乙節，業據被告及被害人供述明確，是
    被告於上開時、地，持刀刺殺被害人，顯係對被害人實施身
    體上不法侵害之行為，應屬家庭暴力防治法第二條第二項所
    稱之家庭暴力罪。又被告於著手實施殺害被害人丙○○之行
    為後，隨即終止殺意，並打電話召請救護車將被害人丙○○
    送醫急救，以防止發生被害人丙○○死亡之結果，被害人丙
    ○○因而未生死亡之結果，其情自屬中止未遂（參照最高法
    院六十九年台上字第一六七五號判例），爰依刑法第二十七
    條之規定，減輕其刑。又被告因罹患有精神官能性憂鬱症，
    長期有失眠和情緒低落之情形，並曾數度割腕自殺未遂等情
    ，業據被告及被害人丙○○供述明確，並有被告前往台南市
    立醫院及新樓醫院身心內科就診之病歷資料在卷可參（附於
    原審卷第二十四頁至第三十二頁），足認被告之情緒因受其
    所罹患之憂鬱症之影響，極易產生失控之情形，是本院審酌
    本案之發生，係肇因於被告與被害人延續前一日之爭執而發
    生口角，被害人返家後，復未向被告說明原委，且先動手撥
    打被告，被告始因情緒一時失控，而衝動地犯下本件犯行，
    嗣見被害人血流不止，隨即心生悔意，積極將被害人送醫救
    治，因而未發生被害人死亡之結果，其犯罪情節與一般殺害
    他人之犯罪事件相較，惡性尚非重大，且被害人自本件案發
    後迄今，一再表示雙方感情甚篤，並無責怪被告之意，二人
    現仍繼續交往中，未因本案而影響彼此間之情誼等情，認被
    告犯罪情狀，在客觀上顯足以引起一般人之同情，如依中止
    未遂之規定減輕其法定刑後，科處最低刑期有期徒刑五年，
    猶嫌過重，而有情輕法重之虞，足見其犯罪情狀顯堪憫恕，
    爰依刑法第五十九條之規定減輕其刑，並依刑法第七十條之
    規定，遞減其刑。原審適用刑法第二百七十一條第二項、第
    一項、第二十七條、第五十九條及第三十八條第一項第二款
    之規定，審酌被告平日並無不良素行，因一時情緒失控始犯
    下本件犯行，其刺殺被害人一刀後，即心生悔意，並立即電
    召救護車，將被害人送醫急救，足見其惡性尚非重大，此外
    參酌被害人所受傷勢非輕，被告與被害人間之關係，其二人
    現仍繼續交往中，被害人自始至終均未表示追究被告責任及
    被告犯罪後態度等一切情狀，量處被告有期徒刑二年八月，
    及以扣案之水果刀一把，業據被告供稱係其所有（見偵訊卷
    第五頁筆錄），且供本件犯罪之用，爰併予宣告沒收，認事
    用法，經核並無不合，被告上訴意旨否認有殺人及傷害之犯
    意，因而指摘原判決不當，非有理由，應予駁回。又本件被
    告依前所述，係受有期徒刑二年八月之宣告，經核與宣告緩
    刑之要件不符，爰未依其請求為緩刑之宣告，併此敘明。
據上論斷，應依刑事訴訟法第三百六十八條，判決如主文。
本案經檢察官張太龍到庭執行職務。
中　　華　　民　　國   　94   年　　10    月    17  　日
                  台灣高等法院台南分院刑事第四庭
                      審判長法官   吳  志  誠
                            法官   林  勝  木
                            法官   蔡  美  美
以上正本證明與原本無異。
如不服本判決，應於收受本判決後十日內向本院提出上訴書狀。
其未敘述上訴理由者並得於提起上訴後十日內向本院補提理由書
狀（均須按他造當事人之人數附繕本）「切勿逕送上級法院」。
　　　　　　  　　　　　　書記官   周  美  莉
中　　華　　民　　國   　94   年　　10    月    17  　日
附錄本案論罪科刑法條全文：
中華民國刑法第二百七十一條：
  殺人者，處死刑、無期徒刑或十年以上有期徒刑。
  前項之未遂犯罰之。
  預備犯第一項之罪者，處二年以下有期徒刑。
